臺灣新竹地方法院刑事判決　　　　　　　　96年度易字第99號
公　訴　人　臺灣新竹地方法院檢察署檢察官
被　　　告　甲○○
　　　　　　　　　　（另案在臺灣新竹監獄新竹分監執行中）
上列被告因竊盜案件，經檢察官提起公訴（九十五年度偵字第五
五九九一號），本院裁定以簡式審判程序審理，判決如下：
    主  文
甲○○竊盜，累犯，處有期徒刑伍月；又攜帶兇器竊盜，累犯，
處有期徒刑柒月；又攜帶兇器竊盜，累犯，處有期徒刑玖月。應
執行有期徒刑壹年陸月。
    事  實
一、甲○○曾於民國九十三年間因竊盜案件，經北部軍事法院桃
    園分院以九十三年度桃審字第一一○號判決判處有期徒刑一
    年，自九十三年七月二十二日入監執行，於九十四年六月七
    日執行完畢。
二、甲○○因缺乏交通工具使用，基於意圖為自己不法所有之犯
    意，於九十五年十一月十日某時，行經新竹縣芎林鄉某便利
    商店前，見乙○○所有之車號ＦＦ七─九九八號重型機車（
    該車先於九十五年十月十一日，在新竹縣芎林鄉○○村○○
    路口發現遭竊）停在路邊，機車電源已遭開啟且無人看管，
    乘無人注意之際，以徒手發動引擎之方式，竊得該部機車供
    自己騎乘使用。
三、甲○○於同年十一月十八日上午十一時許，騎乘上開竊得之
    機車行經劉純銘所有，位在新竹縣寶山鄉○○村○○路六十
    號旁無人居住之工寮時，見該工寮大門未關，工寮內放置農
    用機具之存藏室鎖頭亦未鎖上，竟另行起意，基於意圖為自
    己不法所有之犯意，逕自進入工寮內，竊取劉純銘所有之攪
    拌機等農用機具，準備供自己農作使用。惟甲○○將部分機
    具搬出工寮時，發現無法以其騎乘之機車載離現場。遂又另
    行起意，基於意圖為自己不法所有之犯意，於同日中午十二
    時許，騎乘上開機車至新竹縣寶山鄉○○村○○路五七號旁
    ，乘丙○○所有之車號四八五七─ＦＵ號自用小貨車停在路
    邊，該自用小貨車車門未鎖且無人看管之際，持丙○○所有
    ，放置在自用小貨車內，客觀上足以對人之生命、身體構成
    威脅，可供兇器使用之剪刀一支，將剪刀插入電源開關後，
    扭轉剪刀開啟電源之方式，竊得該部自用小貨車。
四、甲○○竊得自用小貨車後，立即駕駛該車前往上開工寮，承
    前竊盜農用機具之單一犯意，攜帶丙○○所有，放置在自用
    小貨車內，客觀上足以對人之生命、身體構成威脅，可供兇
    器使用之老虎鉗一支進入工寮內，持老虎鉗剪斷部分農用機
    具之電線，接續將工寮內之機具等物搬運至自用小貨車，總
    計竊取劉純銘所有之鐵線一綑、農用攪拌機、動力噴霧機、
    深井抽水變壓器、磅秤各一臺及鐵幫浦噴霧機二臺，得手後
    ，於同日下午三時許，準備駕車離開現場時，為劉純銘發覺
    後報警處理，警方立即到場逮捕甲○○，並在新竹縣寶山鄉
    ○○村○○路五七號附近找到甲○○停放之車號ＦＦ七─九
    九八號重型機車而查獲上情。
五、案經新竹縣警察局竹東分局報請臺灣新竹地方法院檢察署檢
    察官偵查起訴。
    理  由
一、本件被告甲○○所犯竊盜罪，非為死刑、無期徒刑、最輕本
    刑為三年以上有期徒刑之罪或高等法院管轄第一審案件，其
    於本院準備程序進行中，先就被訴事實為有罪之陳述，本院
    認為符合刑事訴訟法第二百七十三條之一之規定，裁定進行
    簡式審判程序，先予敘明。
二、認定犯罪事實所憑之證據及認定之理由：
    上述事實，業經被告甲○○於本院審理時坦白承認，核與證
    人即被害人乙○○於警詢、偵查中證述機車遭竊、被害人劉
    純銘於警詢中供述發現被告竊取農用機具後報警逮捕被告、
    證人即被害人丙○○於警詢、偵查中證述自用小貨車遭竊等
    情節大致相符，並有車籍作業系統查詢認可資料、車籍資料
    作業、新竹縣警察局車輛協尋電腦輸入單各一紙、新竹縣警
    察局車輛尋獲電腦輸入單二紙、贓物認領保管單三紙及警方
    查獲被告後拍攝之相片共十張在卷可資佐證，足見被告之自
    白與事實相符，堪以採信，事證明確，被告先後三次竊盜之
    犯行應可認定。
三、論罪與科刑：
（一）罪名─核被告甲○○事實二竊盜機車之行為，係犯刑法第
      三百二十條之普通竊盜罪。其事實三、四接續竊盜農用機
      具等物之行為，係犯刑法第三百二十一條第一項第三款之
      攜帶兇器竊盜罪。其事實三竊盜自用小貨車之行為，係犯
      刑法第三百二十一條第一項第三款之攜帶兇器竊盜罪。被
      告竊盜農用機具等物時，因工寮大門未關，工寮內存藏室
      亦未上鎖，故未毀損工寮門鎖一節，迭經被告於警詢、偵
      查中及本院審理時供明在卷，而被告既已坦認該次攜帶兇
      器竊盜之犯行，應無隱匿部分事實之必要，其上開所述應
      可採信，公訴人認被告該部分行為另構成刑法第三百二十
      一條第一項第二款之加重條件，即有誤會，應予指明。
（二）累犯─被告曾於九十三年間因竊盜案件，經北部軍事法院
      桃園分院以九十三年度桃審字第一一○號判決判處有期徒
   　 刑一年，自九十三年七月二十二日入監執行，於九十四年
      六月七日執行完畢，有臺灣新竹地方法院檢察署刑案資料
      查註紀錄表及高等法院被告前案紀錄表各一份在卷可供參
      考，其受徒刑之執行完畢後，五年以內再故意犯有期徒刑
      以上刑之上開三罪，均為累犯，均應依刑法第四十七條第
      一項之規定加重其刑。
（三）數罪併罰─被告所犯上開三次竊盜罪，犯意各別，行為不
      同，應予分別論罪，合併處罰。
（四）科刑─爰審酌被告曾有竊盜及贓物等前科之素行、竊盜財
      物供己使用之犯罪動機與目的、攜帶兇器行竊之危害性較
      大、竊得財物價值不高，造成之損害非巨及坦認犯行之犯
      罪後態度等一切情狀，分別量處如主文所示之刑，並定其
      應執行之刑。至扣案之剪刀一支，雖係被告持以竊盜自用
      小貨車所用之物，惟該支剪刀原放置在自用小貨車內一節
      ，為被告供陳明確，顯係被害人丙○○所有，非被告所有
      之物，爰不併予宣告沒收。
四、適用之法律：
（一）刑事訴訟法第二百七十三條之一第一項第三款、第二百九
      十九條第一項前段；
（二）刑法第三百二十條第一項、第三百二十一條第一項第三款
      、第四十七條第一項、第五十一條第五款，判決如主文。
本案經檢察官林佳穎到庭執行職務。
中　　華　　民　　國　九十六　年　　二　　月　二十七　日
                  刑事第六庭　法  官　 林昌義
以上正本證明與原本無異。
如不服本判決應於收受本判決後十日內向本院提出上訴書狀，其
未敘述上訴理由者，並得於提起上訴後十日內向本院補提理由書
狀( 均須按他造當事人之人數附繕本 )「切勿逕送上級法院」。
中　　華　　民　　國　　96　　年　　2 　　月　　27　　日
                               書記官  劉怡芳
附錄本案論罪科刑法條全文：
中華民國刑法第三百二十條
意圖為自己或第三人不法之所有，而竊取他人之動產者，為竊盜
罪，處五年以下有期徒刑、拘役或五百元以下罰金。
意圖為自己或第三人不法之利益，而竊佔他人之不動產者，依前
項之規定處斷。
前二項之未遂犯罰之。
中華民國刑法第三百二十一條
犯竊盜罪而有左列情形之一者，處六月以上、五年以下有期徒刑
：
一　於夜間侵入住宅或有人居住之建築物、船艦或隱匿其內而犯
　　之者。
二  毀越門扇、牆垣或其他安全設備而犯之者。
三  攜帶兇器而犯之者。
四  結夥三人以上而犯之者。
五  乘火災、水災或其他災害之際而犯之者。
六  在車站或埠頭而犯之者。
